【裁判字號】    89,簡上,415
【裁判日期】    900424
【裁判案由】    返還租賃房屋等
【裁判全文】
臺灣板橋地方法院民事判決  八十九年度簡上字第四一五號
    上  訴  人  乙○○○
    被上訴人    甲○○
    訴訟代理人  丙○○
右當事人間請求返還租賃房屋等事件，上訴人對於中華民國八十九年八月二十八日本
院板橋簡易庭八十九年度板簡字第一四一三號第一審判決提起上訴，本院判決如左：
    主      文
上訴駁回。
第二審訴訟費用由上訴人負擔。
    事      實
甲、上訴人方面：
  一、聲明：求為判決：
    (一)原判決廢棄。
    (二)被上訴人在第一審之訴及假執行之聲請均駁回。
  二、陳述：伊於民國八十八年六月五日向被上訴人承租系爭坐落於台北縣永和市○
      ○街一一二號二樓之房屋，租期一年，租期屆滿確應返還系爭房屋，但因伊曾
      於八十九年五月十日跌斷腿，送往三總開刀至同年五月二十二日出院後，又於
      同年六月二十二日舊疾復發至三總開刀至同年七月初出院，至今仍行動不便，
      又因年邁，生活艱苦，俟伊找到房子，於九十年五月時就會搬家。又伊是低收
      入戶，沒錢給付違約金，不同意給付違約金，請法院另行裁示。
乙、被上訴人方面：
  一、聲明：求為判決駁回上訴。
  二、陳述：除與原審宣示判決筆錄記載相同者，茲引用之外，補稱：上訴人並非低
      收入戶，每天都還有去號子看股市。上訴人以前也曾有向人租房子不給房租的
      情形。
    理      由
一、被上訴人起訴主張：上訴人於八十八年六月五日起向伊承租系爭坐落於台北縣永
    和市○○街一一二號之房屋，租期一年，每月租金新台幣（下同）七千元，詎上
    訴人於租期屆滿後迄今仍拒絕搬遷，爰訴請上訴人遷讓返還爭房屋，並請求上訴
    人應自租約到期後之翌日即八十九年六月五日起至交還系爭房屋之日止，按月給
    付按房租五倍計算之違約金等語 (原審判決上訴人應遷讓返還系爭房屋，及應自
    八十九年六月五日起至交還系爭房屋之日止，按月給付被上訴人七千元，而駁回
    被上訴人其餘之請求，被上訴人就原審駁回其請求之部分未聲明不服，此部分業
    已確定) 。上訴人則以：伊向被上訴人承租房屋，租期屆滿確應返還，但因伊曾
    跌斷腿，至今仍行動不便，又因年邁，生活艱苦，俟伊找到房子，於九十年五月
    時就會搬家。又伊是低收入戶，不同意給付違約金等語資為抗辯。
二、被上訴人主張上訴人於八十八年六月五日起向伊承租系爭房屋，租期一年，每月
    租金七千元，租期屆滿後上訴人迄今仍未返還系爭房屋等情，為上訴人所不爭執
    ，且有房屋租賃契約書影本一件附卷可稽，堪信為真實。依前開房屋租賃契約書
    第六條之約定「乙方 (即上訴人) 於租期屆滿時，除經甲方 (即被上訴人) 同意
    繼續出租外，應即日將租賃房屋誠心按照原狀遷空交還甲方，不得藉詞推諉或主
    張任何權利，如不即時遷讓交還房屋時，甲方每月得向乙方請求按照租金五倍之
    違約金至遷讓完了之日止，乙方及連帶保證人丙方，決無異議」，被上訴人自得
    請求上訴人遷讓返還系爭房屋，及自八十九年六月五日起至交還系爭房屋之日止
    ，按月給付違約金。原審據此認定，判命上訴人應遷讓返還系爭房屋，及應自八
    十九年六月五日起至交還系爭房屋之日止，按月給付被上訴人以租金一倍計算之
    違約金七千元，並依職權宣告假執行，於法並無不合。上訴意旨指摘原判決不當
    ，求為廢棄改判，為無理由，應予駁回。
據上論結，本件上訴為無理由，並依民事訴訟法第四百三十六條之一第三項、第四百
四十九條第一項、第七十八條，判決如主文。
中      華      民      國    九十      年      四      月    二十四    日
                                臺灣板橋地方法院民事第二庭
~B審判長法官  蕭惠芳
~B      法官  鍾啟煌
~B      法官  戴嘉清
右正本證明與原本無異。
本判決不得上訴。
中      華      民      國    九十      年      四      月    三十      日
~B法院書記官  李宏明


司法院資訊處製作；財團法人民間司法改革基金會備份。
